臺灣臺北地方法院刑事判決　　　　　　 94年度重訴緝字第1號
公　訴　人　臺灣臺北地方法院檢察署檢察官
被　　　告　甲○○
選任辯護人　蘇千晃律師
　　　　　　柯金柱律師
　　　　　　黃宗哲律師
上列被告因殺人等案件，經檢察官提起公訴（84年度偵字第
27815 號、85 年度偵字第 2030 號、85 年度偵字第 4420 號）
，本院判決如下：
    主  文
甲○○被訴恐嚇危害安全部分免訴。
其餘被訴無故持有槍彈及意圖供自己犯罪之用而持有軍用槍彈部
分無罪。
    理  由
壹、免訴部分
一、公訴意旨略以：被告甲○○夥同丙○○、戊○○（二人所涉
    恐嚇危安罪部分業經台灣高等法院85年度上重訴字第77號判
    決確定）於民國84年12月19日23時30分許，至甲○○之友乙○○位於台北市○○街227巷3弄9號住處，處理乙○○與丁○○間債務問題。由甲○○出言對丁○○恐嚇稱：要將伊帶
    至山上處理掉等語，再由丙○○在丁○○面前拿出黑色手槍
    拉滑套跳出一顆子彈，及由戊○○掀開外衣露出左手所持之
    銀白色轉輪手槍後並以右手插口袋做槍狀抵住丁○○右邊腰
    際，共同恐嚇丁○○，致丁○○心生畏懼。因認被告甲○○
    涉犯刑法第305條之恐嚇危害安全罪嫌。
二、按案件時效已完成者，應諭知免訴之判決，刑事訴訟法第
    302條第2款定有明文。再「追訴權，因下列時間未起訴而消
    滅：‧‧‧‧三　犯最重本刑為一年以上三年未滿有期徒刑
    之罪者，五年。」；又追訴權之時效，如依法律之規定，偵
    查、起訴或審判之程序，不能開始或繼續時，停止其進行。
    但停止原因繼續存在之期間，如達於第80條第1項各款所地
    期間四分之一者，其停止原因視為消滅。刑法第80條第1項
    及第83條第1項、第3項分別訂有明文。
三、本院查：被告甲○○所涉犯刑法第305條恐嚇危害安全罪之
    刑度為2年以下有期徒刑，依刑法第80條第1項其追訴權時效
    為5年。查本件起訴書所認被告甲○○之犯罪成立時間為84
    年12月19日，此經證人即被害人丁○○於警詢中證述甚詳，
    並經證人乙○○於本院審理中結證以被告案發當日有到其家
    中，並曾向丁○○告以還錢、丙○○手持手槍滑套有跳出子
    彈等語；證人戊○○於本院審理中結證稱84年12月19日有與
    丙○○去全日通車行找甲○○，跟甲○○去處理債務，路上
    有交玩具槍黑色及銀白色各一支，其拿銀白色手槍，一同到
    場要債等語（均見本院94年4月6日審判筆錄），證人丁○○
    雖嗣後於85年6月1日已歿（見台灣高等法院85年度上重訴字
    第77號卷第90頁之宜蘭現羅東鎮戶政事務所答覆表），然其
    警詢中之證言，既屬證明犯罪事實所必要，亦有相當之可信
    性情況，依刑事訴訟法第159條之3之規定具有證據能力。觀
    諸被告於本院審理中亦坦認當日確有至乙○○家中一事不諱
    ，故公訴人所指被告甲○○之犯罪成立日期已可認定。再查
    ，本件被告被訴於84年12月19日觸犯刑法第305條，被告因
    逃匿，經本院於85年5月10日通緝，致審判之程式不能繼續
    ，依刑法第83條第3項追訴權之時效停止原因繼續存在期間
    達於時效期間四分之一者，停止原因視為消滅之規定，並參
    酌司法院29年院字第1936號及大法官會議釋字第138號案件
    於偵查、審判進行中，不發生時效進行之問題之解釋，則
    本件被告被訴普通詐欺罪之追訴權時效已於91年7月28日完
    成，其計算方式如下：
  被告被訴之罪名刑法第 305 條，該罪之最重本刑為 2 年，
    追訴權時效期間為 5 年，加計追訴權時效停止原因視為消
    滅之四分之一期間，共為 6 年 3 月。
  84年12年19日為被告犯罪行為成立之日，加上前揭6年3月，
    又檢察官自84年12月29日開始偵查，迄85年5月10日本院發
    佈通緝前，扣除檢察官自85年3月9日提起公訴迄案件於85
    年3月13日繫屬法院之期間後，依司法院大法官釋字第138
    號解釋，此時追訴權既無不行使之情形，自不生時效進行之
    問題，亦應予以加計。
    從而，本件被告自犯罪行為成立之日84年12月19日起算，追
    訴權時效完成日應為91年7月28日。依照首開說明，被告恐
    嚇危安罪部分，自應為諭知免訴之判決。
貳、無罪部分
一、公訴意旨認被告甲○○夥同丙○○、戊○○（二人所涉持有
    槍彈罪部分業經台灣高等法院85年度上重訴字第77號判決無
    罪確定）恐嚇時共同持有黑色手槍、銀白色轉輪手槍及子彈
    ，因認被告甲○○另涉犯槍砲彈藥刀械管制條例第7條第4項
    、刑法第187條之罪嫌。
二、按犯罪事實應依證據認定之，無證據不得認定犯罪事實；不
    能證明被告犯罪者，應諭知無罪之判決，刑事訴訟法第154
    條第2項及第301條第1項，分別定有明文。
三、公訴人認被告甲○○涉有上開犯嫌，無非以被害人丁○○之
    指述，共犯丙○○、戊○○之自白，資為論據。
四、訊之被告甲○○矢口否認有持有或意圖犯罪而持有槍彈犯行
    ，辯稱：不認識被害人，只是去找乙○○打麻將，剛到他家
    ，他說在處理債務，我說欠錢還錢，打麻將比較重要，後來
    有二個人是車行的常客，不知道名字，只知綽號，其中壹個
    叫大頭，彼二人掏出手槍問乙○○是否要他們處理，我與乙○○都說不用，他自己處理就好了，我就把該二人帶走云云
    。
五  經查：被告甲○○與丙○○及戊○○三人共同持有黑色手槍
    、銀白色轉輪手槍及子彈恐嚇一事，業據證人丁○○於警詢
    中證述甚詳，且證人戊○○亦於本院審理中結證屬實。然證
    人乙○○、戊○○於本院審理結證稱係所持有乃假槍、玩具
    槍（均見本院94年4月6日審判筆錄），而共犯丙○○於另案
    台灣高等法院審訊中亦迭否認為真槍。參以共犯丙○○、戊○○當日所持有之槍彈，並未扣案，因此該槍枝、子彈，是
    否為制式手槍、子彈或改造手槍、子彈或其他種之槍枝、子
    彈或類似手槍、子彈之物，均有可能而無法查明，在未經科
    學鑑定下如何能驟認為有殺傷力之槍彈，實啟人疑竇。準此
    ，自不能以證人丁○○之單方證詞，遂論被告甲○○所持交
    者為真槍實彈。是依罪疑唯輕之原則，自不能任意推測為制
    式手槍或可供軍用之子彈。此外復無其他積極證據足以證明
    為制式、軍用或其他具有殺傷力之槍彈，因公訴人原認與前
    述恐嚇安全罪之部分有方法與結果之牽連關係，然恐嚇安全
    部分已為免訴之判決，俱如前述，自與被告被訴持有槍彈部
    分不具牽連犯關係，既非裁判上一罪案件，本院依法應另為
    無罪之諭知，以昭公允。
據上論斷，應依刑事訴訟法第 301 條第 1項、第 302 條第 2
款，判決如主文。
本案經檢察官張志全到庭執行職務
中　　華　　民　　國　　94　　年　　5　　月　　25　　日
　　　　　　　　　刑事第四庭 審判長法　官 黃雅芬
                                   法  官 黎惠萍
                                   法  官 吳定亞
以上正本證明與原本無異。
如不服本判決，應於判決送達後10日內，向本院提出上訴狀。
　　　　　　　　　　　　　　　   　書記官 宋德華
中　　華　　民　　國　　94　　年　　5　　月　　25　　日
